# 请问陈老师收购少数股东权益后股东权益变动表的填列

提问人：txrtiger 时间：2012-02-15 23:02:11
A公司原持有B公司70%股权，又于 2011 年 7 月 31 日收购了少数股东所持有B公司的30%股权（假设A公司的收购在合并层面不产生资本公积，B公司年初的净资产为 0 ）。B公司 2011 年 1 至 7 月的净利润为 100 ，那么在 2011 年末编制合并报表时，以下做法是否正确？
1 、合并资产负债表：无少数股东权益。 2 、合并利润表：在“净利润”项下的“少数股东损益”填列 30 。 3 、合并股东权益变动表：在“少数股东权益”列对应的“三、本期增减变动金额”项下的“净利润”填列 30 ；在“（三）股东投入和减少股本”的“其他”填列-30。

回答人：chenyiwei
可以这样理解。

回答人：chenyiwei
回复 airbit 的帖子
1 、房地产开发企业收购项目公司后，项目公司的土地价值和相关损益即已完整反映在合并报表中。因此后续如果继续收购项目公司的少数股权，则与子公司构成业务情况下收购少数股权的处理方式相同，即收购价格超过标的少数股权在合并报表层面的净资产份额的差额调整资本公积。尽管该差额可能代表该土地的后续增值，但是按照历史成本原则，合并报表层面已经确认的土地价值不再调整。
2 、收购少数股权形成的资本公积后续不作处理，永久保留在合并报表层面。 3 、项目公司注销时，原先取得控制权后收购少数股权形成的资本公积不转出，继续保留在合并报表层面的资本公积中，也就是以后需要一直延续该抵销分录。

提问人：NIEDAREN 时间：2012-02-16 22:13:49
回复 chenyiwei 的帖子
陈老师，如果母公司（购买方）有足够的资本公积；或者此项收购少数股权价格低于净资产，从而增加合并的资本公积，在权益变动表中，是不是应该在利润分配一项下的“其他”列示呀，包括少数股权减少数，也在这一行列示？
记得，您在回复购买方支付转让款的现金流量里，意见是列入支付的其他筹资活动，也是从利润分配的角度来考虑的。

回答人：chenyiwei
应在“所有者投入和减沙资本——其他”中列示。现金流量表中列入支付的其他筹资活动与此处列为“所有者投入和减沙资本——其他”不矛盾。

提问人：airbit 时间：2013-04-22 09:45:50
谢谢陈版！ 第 2 、 3 点有什么依据？不处理好像有点奇怪，谢谢！

回答人：chenyiwei
类似问题在版面上讨论过多次。实体理论是把合并报表主体作为一个独立会计主体看待的。其与股东间发生权益性交易导致的资本公积变动一旦形成即与相关资产相分离，后续一直保持在合并会计主体的资本公积中。

提问人：chuangz11 时间：2016-05-28 22:41:57
请问陈版主，根据以上例子，如果在 2011 年 7 月 31 日是处置子公司，那么在合并利润表里，是否也要体现少数股东损益 30 万？如果要，那在处置子公司关于这块内容的抵消分录是什么？

回答人：chenyiwei
被处置子公司年初至处置日期间按处置前股权比例计算的归属于少数股东的损益仍在合并利润表中列作少数股东损益。处置子公司当年度抵销分录的编制在本版面上讨论过很多，你可以搜索一下看看。